【裁判字號】    97,中簡上,201
【裁判日期】    970418
【裁判案由】    詐欺
【裁判全文】
臺灣臺中地方法院刑事判決           97年度中簡上字第201號
上  訴  人  臺灣臺中地方法院檢察署檢察官
被      告  丙○○
上列上訴人因被告詐欺案件，不服本院臺中簡易庭96年度中簡字
第2705號中華民國97年1月14日第一審簡易判決（聲請案號：臺
灣臺中地方法院檢察署96年度偵緝字第2551號）提起上訴，本院
管轄之第二審合議庭判決如下：
    主    文
上訴駁回。
    犯罪事實及理由
一、本案經本院審理之結果，認為第一審簡易判決之認事、用法
    及量刑均無不當，應予維持，並引用第一審判決書記載之事
    實、證據及理由（如附件）。
二、上訴意旨略以：被告丙○○應係正犯，並非幫助犯，且未提
    供共犯資料，應另涉犯隱匿罪嫌，原審判決未注意及之，應
    撤銷改判等語。
三、經查：
    (一)被告丙○○基於幫助他人詐欺取財之不確定故意，於民國
      91年12月5日前之同年某日，在臺中市北屯區附近，以新
      臺幣（下同）3千元之代價，將其向臺灣郵政股份有限公
      司太平永豐路郵局所申設帳號00000000000000號帳戶（下
      稱永豐路郵局帳戶）之存摺、金融卡、密碼出賣予姓名年
      籍不詳之成年人，而容許他人藉其帳戶以遂行財產犯罪；
      嗣取得上開帳戶資料之某成年人即基於意圖為自己不法所
      有之犯意，於91年2月間，先在某報紙刊登「天堂鳥俱樂
      部」公關公司廣告，提供陪同考察之仲介服務，被害人甲
      ○○見報後因不知有詐，乃依報載行動電話向自稱「沈副
      理」之成年男子詢問詳情，並留下電話號碼，後於91年3
      月6日，上開姓名年籍不詳之成年人即撥打電話向甲○○
      佯稱：將邀甲○○陪同前往大陸地區之深圳、澳門等地考
      察，陪同考察之報酬為每日70萬元，將於同月8日出發，
      但甲○○需先行代墊香港麗晶飯店、半島酒店之訂房費用
      、遊艇費用，待日後支付報酬時將一併歸還云云，致使甲
      ○○不疑有他，陷於錯誤，依對方指示，於91年12月5日
      ，在竹科郵局匯款15萬元至被告上開永豐路郵局之帳戶內
      等情節，有被告於本院審理時認罪之自白、被害人甲○○
      具狀之指訴、被告上開永豐路郵局帳戶之開戶資料及客戶
      歷史交清單、中華電信股份有限公司通話明細單、郵政國
      內匯款執據等證據方法附卷可憑，故被告幫助取財之犯行
      ，已明確可認。
    (二)上訴意旨雖指稱被告應為正犯，並非幫助犯，且其未提供
      共犯資料，尚另涉犯隱匿罪嫌等語；惟未再進一步舉證以
      實其說，且本院亦查無被告確有上訴意旨所陳之犯案情節
      ，故前開上訴理由，無從參採。
    (三)復參被告之素行及上開犯罪之動機、目的、手段、方法、
      所得、坦承犯行之態度、未與被害人和解等一切情狀，再
      核諸原審量處被告有期徒刑4月，得易科罰金，且依中華
      民國九十六年罪犯減刑條例之相關規定，減為有期徒刑2
      月，並諭知易科罰金之折算標準後，本院認為原審就其量
      刑部分職權之行使，未見明顯失出或不當。
    (四)綜合前述，因上訴意旨尚無理由，且原審判決並無違法、
      不當，故本件上訴，應予駁回。
據上論斷，應依刑事訴訟法第455條之1第1項、第3項、第364條
、第368條、第373條，判決如主文。
本案經檢察官乙○○到庭執行職務。
中    華    民    國    97    年    4     月    18    日
                  刑事第十二庭  審判長法  官  莊深淵
                                      法  官  羅智文
                                      法  官  蔡建興
以上正本證明與原本無異。
不得上訴。
                                      書記官  廖碩薇
中    華    民    國    97    年    4     月    18    日


司法院資訊處製作；財團法人民間司法改革基金會備份。
